臺灣臺北地方法院交通事件裁定　　　　　　　　　　九十三年度交聲字第二八六號
　　異議人即
　　受處分人　乙○○
右列受處分人因違反道路交通管理處罰條例案件，對於臺北市交通事件裁決所九十三
年三月二十四日所為之處分（原處分案號：北監營字第裁40-AFI901087號），聲明異
議，本院裁定如左：
    主  文
異議駁回。
    理  由
一、按營業小客車應於兩側後門標示牌照號碼及公司行號、運輸合作社或個人名稱，
    後窗玻璃標示牌照號碼；其標示材質應為防水漆料或粘貼牢固之材料，顏色應依
    規定或為其標示處底色之明顯對比色，且應以正楷字體標明。字體尺度除另有規
    定者外，應依下列規定：一標示於車廂兩邊之汽車所有人，大型車每字至少二十
    五公分見方，小型車每字至少十六公分見方；標示於兩邊車門之汽車所有人，大
    型車每字至少八公分見方，小型車每字至少五公分見方。二標示於車門或車廂兩
    邊之總聯結重量、總重量、載重之噸位、乘客人數及車門之牌照號碼，大型車每
    字至少四公分見方，小型車每字至少三公分見方，道路交通安全規則第四十二條
    定有明文。又汽車未依規定於車身標明指定標識者，處汽車所有人新臺幣（下同
    ）九百元以上一千八百元以下罰鍰，道路交通管理處罰條例第十六條第一項第三
    款亦有明定。
二、本件原處分機關交通部公路總局台北區監理所，係以受處分人乙○○所有之車牌
    號碼四四０─ＬＨ營業用小客車，於民國九十三年二月二十四日下午八時四十七
    分許，因未依規定於兩側後門加漆牌號及車主名稱，在臺北市○○路○段經原舉
    發單位交通警察大隊文山二分隊警員拍照取證，依違反道路交通管理處罰條例第
    十六條第一項第三款規定掣單舉發。嗣經受處分人於應到案日期前提出申訴，經
    原處分機關函請原舉發單位調查結果，仍認其有前開違規行為，而依道路交通管
    理處罰條例第十六條第一項第三款規定，裁處罰鍰九百元。
三、受處分人辯稱其兩側後車均依規定標示車號，左後門車號部分雖有褪色，但仍看
    得出車號，只是警員所使用之照相機，在黑夜未使用閃光燈的情況下，所拍攝的
    採證照片中看不出車號之標識云云。
四、經查，受處分人前開營業用小客車之左後車門，因車號標示脫落僅餘殘痕，且未
    標示汽車所有人姓名，原有之「個人」字樣同樣僅餘殘痕，難以辨識之事實，業
    據證人即舉發警員甲○○結證在卷，並有採證照片二幀附卷可稽。受處分人雖辯
    稱係因相機之故，導致採證照片無法顯示車號字樣云云；然核前開採證照片二幀
    ，均可清楚看出車輛之把手、飾條、車門及加油口縫隙等處暨其背景情形，並無
    模糊失真之虞，而觀之車門部分，卻無法辨識車號及車主字樣，故本件縱如受處
    分人所辯係因日久褪色所導致，其與道路交通安全規則所訂之標示標準亦屬有違
    ，受處分人任該標示不明之狀態繼續，而未予補正，自該當於未依規定於車身標
    明指定標識之行為。
五、綜上所述，原處分機關依道路交通管理處罰條例第十六條第一項第三款及違反道
    路交通管理事件統一裁罰基準表之規定裁處罰鍰九百元，核無不合。本件聲明異
    議為無理由，應予駁回。
據上論斷，應依道路交通案件處理辦法第十九條，裁定如主文。
中      華      民      國    九十三    年      五      月     十四     日
                              臺灣臺北地方法院交通法庭
                                      法  官  劉方慈
右正本證明與原本無異。
如不服本裁定，應於裁定送達後五日內向本院提出抗告狀。
                                      書記官  黃瓊玉
中　　　華　　　民　　　國　　九十三　　年　　　五　　　月　   十四　 　日
